臺灣臺北地方法院民事簡易判決
111年度北簡字第10425號
原      告  林御嫣  

訴訟代理人  周玥廷  
被      告  賴仁詰  
訴訟代理人  張義群律師
被      告  賴鏐希  

            黃佳音  
上列當事人間傷害案件，原告提起附帶民事訴訟請求損害賠償，
經本院刑事庭裁定移送本庭，於民國111年10月3日言詞辯論終結
，判決如下：
    主    文
被告乙○○、甲○○應連帶給付原告新臺幣121,310元。
原告其餘之訴駁回。
訴訟費用由被告乙○○、甲○○連帶負擔百分之8，餘由原告負擔。
本判決第1項得假執行；被告乙○○、甲○○以新臺幣121,310元為原
告預供擔保，得免為假執行。
原告其餘假執行之聲請駁回。
    事實及理由
一、原告於民國109年3月20日起訴時請求被告乙○○應給付新臺幣
    （下同）350,000元，並自起訴狀繕本送達翌日起至清償日
    止，按年息5%計算之利息（附民卷第7頁）；嗣於訴訟中，
    追加被告丙○○、甲○○，並於111年8月18日、111年9月20日追
    加訴之聲明，原告最終聲明為：被告應連帶給付原告1,508,
    590元(本院卷第153頁)；願供擔保請准宣告假執行，其追加
    被告之基礎事實同一，合於民事訴訟法第255條第1項但書第
    2款、第3款規定。
二、原告主張、聲明：被告乙○○與原告原係男女朋友關係，分手
    後於108年8月16號各自與朋友於夜店內聚會，隨後被告乙○○
    見原告亦於相同之場所，故前往詢問其可否於其之包廂商討
    感情之問題後，2人共同前往夜店內之洗手間，但被告乙○○
    於廁所內基於傷害之故意徒手毆傷原告之頭部及臉部，致原
    告受有臉部、鼻部、頸部、右前臂、右手挫傷，左肩、左足
    擦傷及雙眼鈍傷併發角膜損傷之結果（下稱系爭傷害），且
    經刑事判決有罪確定。依民法第184條，被告乙○○因故意侵
    犯原告之身體而造成系爭傷害，而有相關醫療費用之給付，
    並造成原告心理上之受損；依民法187條規定，被告乙○○於
    行為時為19歲，依民法13條規定為限制行為能力人，其法定
    代理人放任乙○○前往該場所顯然並未盡其監督之義務，故被
    告乙○○毆傷原告之行為應與被告丙○○、甲○○連帶負損害賠償
    之責。原告請求之賠償金額如下:㈠精神損失新臺幣（下同）
    1,150,000元:因被告乙○○之施暴行為，原告容易因些許聲響
    而有躁動之現象產生，且相較於事發前更不易接觸人群，且
    至今仍無法安穩睡眠，於事發後即患有憂鬱症、恐慌症，深
    夜難以入眠，皆須依靠安眠藥物始得已入睡，迄今仍須依靠
    藥物治療。見到被告時，仍不自覺回想起當初其所為之暴力
    對待。㈡薪資141,000元:原告於事發前本已由龍隆精密科技
    有限公司錄取，欲於108年9月2日前往任職，卻因系爭傷害
    之結果而無法到職，損失半年之薪資共計141,000元。㈢醫藥
    費及營養補充品計217,590元。上開費用共計1,508,590元。
    又被告丙○○為被告乙○○之生父，雖丙○○已與甲○○離婚，且乙○○之親權由甲○○單獨履行，然因被告丙○○仍為其生父，仍有
    扶養監督之義務存在，且就民法第187條目的解釋，係以法
    定代理人之監督義務作為是否免責任之依據，故不得僅因被
    告丙○○現時非乙○○之法定代理人而免除其損害賠償之責。原
    告歷時三年多來訴訟，對造未曾悔改道歉，更對原審刑事判
    決提起上訴，且上訴理由仍為無罪之答辯，並偽稱系爭傷害
    皆係原告自傷，更加深原告之傷害。並聲明：如上變更後之
    聲明。
三、被告答辯、聲明：
(一)被告乙○○：本案除原告之單方面主張外，無任何證據，可證
    被告有構成侵權行為之事實。縱認系爭傷勢係被告之行為所
    致，原告請求數額亦有違誤。就薪資損失141,000元部分，
    上揭亞東紀念醫院診斷證明書，未有「未能工作、需在家療
    養、宜休養期間」等無法工作之記載，原告未就無法工作提
    出證據。就醫藥費及營養補充品59,000元部分，原告僅提供
    亞東醫院之診斷證明書，無法判別實際支出之醫療費用為30
    ,650元（59,000-28,350=30,650元）。另營養品收據「BP包
    營養組（單價）4725*6（數量）=28,350元」， 無法從現有
    診斷證明得知與本件侵權行為損害之關連、必要性，難認有
    理由。就精神損失賠償部分，原告未提出相關精神診斷證明
    佐證，僅有片面主張。108年8月20日亞東紀念醫院醫療費用
    收據770元、110年9月3日台北榮民總醫院門診醫療費用證明
    540元，被告不爭執。原告稱因治療之需要，有持續使用營
    養補給品之需求，惟原告未經醫生開立診斷證明有使用營養
    補給品之必要，該等營養補給品僅係日常保健用途，並非治
    療傷勢所必要。原告僅提出就醫紀錄，僅得證明看診科別與
    病患之囑述，其未提出醫師開立之診斷證明書，故就原告是
    否因被告侵權行為受有精神上損失，未有醫學病理上證明，
    縱原告因被告之侵權行為致其受有精神上損失，被告僅就其
    中50,000元不爭執。並聲明：原告之訴駁回。
(二)被告甲○○：已盡監督義務，餘如上被告乙○○之答辯。並聲明
    ：原告之訴駁回。
(三)被告丙○○答辯：被告乙○○雖是被告兒子，但從107年3月14日
    經法院和解由被告甲○○行使負擔未成年子女權利義務，故被
    告無責任負擔被告乙○○所犯任何損害賠償之責。並聲明：原
    告之訴駁回。
四、本院判斷的簡要說明：
(一)不爭執事項：被告乙○○對原告犯傷害罪經本院刑事庭判處被
    告乙○○拘役55日，得易科罰金，被告乙○○不服上訴，經台灣
    高等法院以111年度上訴字第1950號刑事判決駁回被告乙○○
    上訴確定。被告乙○○對原告為本件行為時為未成年人，當時
    被告乙○○的監護人為被告甲○○(本院卷第161頁)。
(二)侵權事實及責任主體的認定：被告乙○○於本庭審理時，未提
    出任何新的事證，僅就證人證言的細微末節重複爭執上述刑
    事確定判決的認定結果，且無視本件係被告乙○○進入原告的
    包廂要原告和被告乙○○一起離開包廂所致的前因後果，抗辯
    無侵權行為，實難採取，應認定被告乙○○對原告系爭傷害，
    有侵權行為的事實。另原告雖依民法第187條第1項規定請求
    被告丙○○連帶賠償，但父母之一方監護權如暫時停止行使，
    即無從於未成年子女為監督，不能令其就該未成年子女之侵
    權行為負責賠償(孫森焱著新版民法債編總論上冊第290頁，
    88年修訂新版)，依上述著作意見及參考民法第187條第1項
    、第2項的立法體例(就法定代理人的侵權行為責任採推定過
    失責任基礎)，應認為民法第187條第1項的適用，應以法定
    代理人對未成年人有監護權為連帶侵權責任成立前提，原告
    請求非監護權人的被告丙○○連帶賠償，尚有誤會，難以採取
    。另被告甲○○無據抗辯已盡監督義務，顯與民法第187條第2
    項推定過失責任規定不符，亦難採取，被告甲○○應與被告乙○○就原告以下經認定可採的損害，依民法第187條第2項規定
    ，負連帶賠償的責任。　
(三)原告各項請求的審酌：
　1.醫療費用1,310元：原告已提出診斷證明書（附民卷第11-13
    頁）、受害照片（附民卷第15-19頁）、收據(本院卷第129
    頁，770元、第133頁，540元)，因與系爭傷害的時間近接，
    且為被告所不爭執(本院卷第149頁)，可以認定。
  2.生活所需之保養品216,280元：原告雖提出購買收據（本院
    卷第65-67頁；第131頁、135-137頁），但並無客觀的診斷
    證明書等可以證明確實有購買的必要，故此部分，即有誤會
    ，而難採取。
　3.工作損失141,000元：原告雖提出錄取通知證明書(附民卷第
    21頁)，但依原告所提的診斷證明書(附民卷第11-13頁)，並
    無何原告因系爭傷害無法應聘工作的任何記載，是亦不應僅
    依該錄取通知書即認原告確實因系爭傷害而受有此部分的工
    作損失，原告此項主張，亦有誤會，而難採認。
　4.精神損失1,150,000元：查慰撫金之賠償，須以人格權遭遇
    侵害，使精神上受有痛苦為必要，其核給之標準固與財產上
    損害之計算不同，然非不可斟酌雙方身分資力與加害程度，
    及其他各種情形核定相當之數額(最高法院110年度台上字第
    2340號民事判決意見)。依上述最高法院意見所闡述，審酌
    被告乙○○與原告曾為男女朋友，且曾受高等教育，就雙方的
    感情問題未以理性的方式處理而造成原告的系爭傷害及系爭
    傷害的傷勢雙方的社經地位等(為保護雙方個資詳個資卷)，
    認原告的請求，以12萬元為宜，原告超出該部分的請求，尚
    無可採。
五、綜上，原告依民法第184條第1項、第187條第1項、第195條
    第1項請求被告乙○○、甲○○連帶給付原告121,310(1,310+120
    ,000=121,310)元，有理由，應准並判決如主文第1項。原告
    超出該准許部分的請求，無理由，應駁回。
六、本件事證已明，當事人其餘主張陳述所提證據及判決意見，
    經審酌後不影響上述認定及說明，故不詳論。
七、原告勝訴部分，係適用簡易程序所為被告敗訴之判決，依民
    事訴訟法第389條第1項第3款規定，應依職權宣告假執行。
    並依同法第392條第2項規定，宣告被告預供擔保，得免為假
    執行。至原告敗訴部分，假執行聲請已失依據，應併駁回。
八、訴訟費用負擔，依民事訴訟法第79條、第85條第1項按雙方
    勝敗比例約略酌定。
中　　華　　民　　國　　111 　年　　11　　月　　29　　日
            臺灣臺北地方法院臺北簡易庭
                                    法  官  詹駿鴻
以上正本證明與原本無異。
如不服本判決，應於判決送達後20日內向本庭（臺北市○○○路0段
000巷0號）提出上訴狀。（須按他造當事人之人數附繕本）如委
任律師提起上訴者，應一併繳納上訴審裁判費。
中　　華　　民　　國　　111 　年　　11　　月　　29　　日
                                    書記官  徐宏華